【裁判字號】    94,上易,593
【裁判日期】    950126
【裁判案由】    詐欺
【裁判全文】
臺灣高等法院臺南分院刑事判決         94年度上易字第593號
上  訴  人  臺灣臺南地方法院檢察署檢察官
被      告  丙○○
                    現於臺灣台南監獄另案執行中
被      告  甲○○
上列上訴人因被告詐欺案件，不服臺灣臺南地方法院93年度易字
第364、365號中華民國94年6月9日第一審判決（起訴案號：臺灣
高雄地方法院檢察署91年度偵字第18363號，經臺灣高雄地方法
院諭知管轄錯誤移轉臺灣臺南地方法院審理），提起上訴，本院
判決如下：
    主  文
上訴駁回。
    理  由
一、公訴意旨略以：被告丙○○與被告甲○○自始即無給付通話
    費之意思，竟共同意圖為自己不法之利益，基於詐欺之犯意
    聯絡，約定由被告甲○○出面向行動電話業者承租門號，並
    於取得後交予被告丙○○使用，被告丙○○即給付被告甲○
    ○酬勞每門號新臺幣（下同）七百元或八百元，而共同基於
    詐欺之概括犯意，先於九十年四月二十七日，前往位於臺南
    市之「立強通訊行」，由被告甲○○出面向中華電信股份有
    限公司（下稱中華電信公司），申請租用門號000000
    0000號行動電話，致使中華電信公司陷於錯誤，將上開
    門號之ＳＩＭ卡連同行動電話交予被告甲○○，被告甲○○
    隨即將上開門號交付被告丙○○使用。被告丙○○於取得上
    開門號後，連續於同年六月二十二日十六時十九分起至同年
    七月十七日十五時三十七分止，多次使用上開門號撥打電話
    與其友人聯絡，均使中華電信公司陷於錯誤而提供通信服務
    ，被告二人因此獲得免付通話費二萬七千二百九十五元之不
    法利益。嗣因被告甲○○拒不繳交任何電話費用，並於同年
    九月十日向中華電信南區分公司新營營業處謊稱未申辦上開
    行動電話門號而係遭人冒名申請，中華電信公司報警循線查
    獲上情，始知受騙，因認被告丙○○、甲○○涉犯刑法第三
    百三十九條第二項之詐欺得利罪嫌等語。
二、按犯罪事實應依證據認定之，無證據不得認定犯罪事實；又
    不能證明被告犯罪者，應諭知無罪之判決，刑事訴訟法第一
    百五十四條第二項、第三百零一條第一項分別定有明文。又
    刑事訴訟法上所謂認定犯罪事實之證據，係指足以認定被告
    確有犯罪行為之積極證據而言，該項證據自須適合於被告犯
    罪事實之認定，始得採為斷罪資料；認定犯罪事實所憑之證
    據，無論係直接證據或間接證據，其為訴訟上之證明，須於
    通常一般之人均不致有所懷疑，而得確信其為真實之程度者
    ，始得據為有罪之認定，倘其證明尚未達到此一程度，而有
    合理之懷疑存在，復無其他調查途徑可尋，法院即應為無罪
    之判決，最高法院二十九年上字第三一０五號、七十六年臺
    上字第四九八六號分別著有判例可資參照。
三、本件公訴人認被告等二人涉有詐欺得利罪嫌，無非以：
（一）上開門號為被告甲○○申請、卷附申請書和同意書均為被
      告甲○○親自簽名一節，業據被告甲○○供述明確，又被
      告等二人共同前往「立強通訊行」，由被告甲○○向中華
      電信公司申請門號0000000000號含手機，造成
      中華電信公司損失二萬七千二百九十五元等情，亦業據告
      訴代理人即中華電信公司職員乙○○指述明確，核與證人
      曾永坤、曾雅婷證述情節相符，並有上開行動電話申請書
      、同意書和甲○○身分證影本、上開門號通聯紀錄附於警
      卷可資佐證，堪信被告前揭自白為真。
（二）上開門號係被告等二人共同前往申請，並由被告甲○○取
      得後交付予被告丙○○使用，被告丙○○並依雙方約定應
      給付每門號七百至八百元酬勞等情，業據被告甲○○供述
      明確，且經證人曾雅婷、曾永坤證述綦詳，是被告等二人
      具有共同犯意之聯絡，應堪認定。
（三）被告丙○○取得上開門號手機後即多次撥用，合計通話費
      用高達二萬餘元，而被告甲○○非但分文未付，事後還謊
      稱係遭他人冒名申請，可知被告等二人自始無給付通話費
      之意思，而竟申請上開門號手機並撥接使用，足證被告等
      具有詐欺得利之犯意。中華電信公司核撥上開門號手機並
      予撥接，亦可證中華電信公司陷於錯誤之事實。
（四）每款門號均搭配手機，門號申請後均由被告甲○○本人親
      自取走等情，業據證人曾永坤於警詢時證述明確，是被告
      甲○○辯稱其未取走上開門號手機，其有於提出申請後表
      示撤回申請等為主要論據。
四、訊據被告丙○○、甲○○固坦承曾一同前往「立強通訊行」
    申辦電話，惟均堅決否認有詐欺犯行，被告丙○○於原審及
    本院辯稱：伊與甲○○電話是各辦各的，並不知道甲○○所
    申辦之電話號碼為何，且伊亦不曾代理甲○○前往通訊行拿
    取0000000000號ＳＩＭ卡，伊只有去領伊個人的
    ＳＩＭ卡，是通訊行告訴甲○○是伊拿走上開000000
    0000號ＳＩＭ卡，向某才在警訊時說是伊領走，當時通
    訊行告訴伊多聲請幾支手機號碼，聲請下來如不要手機，可
    以貼伊一些錢，伊才會多聲請二、三支門號搭手機，當時伊
    認為多聲請幾支門號，但伊認為聲請下來，如伊不使用該門
    號的話，伊就不需付費，對伊並沒有損失，所以伊才多聲請
    ，至於伊寫了多少聲請書，伊已不記得了，又通訊行告訴伊
    ，伊聲請的門號，有的可能會聲請核准，有的則不見得會核
    准，伊記得通訊行亦有告訴伊，如果聲請下來就會打電話通
    知伊，伊記得只領取一支手機及幾支ＳＩＭ卡，那些代領單
    據的筆跡不是伊簽的，如伊要詐欺，就不會用伊名義去聲請
    行動電話，且係向某打電話問伊有無領該ＳＩＭ卡，伊告訴
    向某，伊並沒有領上開ＳＩＭ卡，向某才去報警的等語。被
    告甲○○於原審及本院則辯稱：是通訊行向伊及丙○○告知
    ，只要出面申請一線門號含手機，嗣後將所申請的手機轉賣
    給通訊行，通訊行便會付七百元或八百元不等之酬勞，所以
    伊才多填寫空白申請書，但事後伊並未取得0000000
    000號門號ＳＩＭ卡和手機，且伊之前有打電話去問通訊
    行，問伊門號下來沒有，通訊行人員告訴伊說還沒有下來，
    伊有向他們表示伊不聲請了，在報警之前，伊有問謝某，有
    無幫伊領上開0000000000號門號ＳＩＭ卡和手機
    ，謝某說沒有，並要伊打電話問通訊行，但通訊行卻告訴伊
    ，是謝某去領的，惟謝某之前已告訴伊並沒有去領該000
    0000000號門號ＳＩＭ卡和手機，所以伊才會向中華
    電信公司南區分公司新營營業處表示電話可能遭人冒名申請
    ，並在警局說是謝某拿該門號ＳＩＭ卡和手機等語。
五、經查，公訴意旨所舉事證，無從使原審及本院確信被告等確
    有犯罪之心證：
（一）本件被告甲○○於原審時，並不否認000000000
      0號申請書上之簽名為伊所親簽，且被告二人對中華電信
      公司損失二萬七千二百九十五元之電話費亦表示無意見，
      是本件所應探究者，即被告二人是否有取得000000
      0000號ＳＩＭ卡，並持該卡撥打電話造成中華電信公
      司之損失。
（二）有關被告丙○○部分：
１、公訴人認被告丙○○持有0000000000號ＳＩＭ卡
    ，撥打行動電話，惟查：被告丙○○於原審及本院審理時堅
    決否認曾使用0000000000號ＳＩＭ卡對外撥打電
    話，且經原審提示卷附之0000000000號行動電話
    之通聯紀錄，被告丙○○亦供稱：其中並無伊所知悉之通話
    號碼，此部分公訴人並未就0000000000號行動電
    話通聯紀錄，具體指稱哪幾通電話是被告丙○○所撥打，又
    或哪幾通電話之收話者係被告丙○○之親友，況原審及本院
    依職權調閱通話時間較長之收話者用戶資料（有台灣南區電
    信分公司嘉義營業處93年6月14日嘉服一字第930035號函文
    附卷，見原審第365號卷第32至36頁），提示予被告丙○○
    辨認，被告丙○○均否認與該等用戶有認識，亦無法查知渠
    等與被告丙○○間之通話關係，此部分公訴人並未舉出積極
    證據證明被告丙○○有以0000000000號ＳＩＭ卡
    撥打警卷所附通聯所載之電話。
２、本件並無被告丙○○使用0000000000號ＳＩＭ卡
    撥打行動電話之積極證據，至於其有無將該0000000
    000號ＳＩＭ卡交予第三人使用，而與之有犯意聯絡此部
    分公訴人亦未提出證據，且依原審及本院調查之事證，亦無
    法為被告丙○○不利之認定。
３、綜上以觀，被告丙○○自己或交付第三人使用000000
    0000號ＳＩＭ卡撥打乙節，缺乏證據足資證明，雖中華
    電信公司確有損失二萬七千二百九十五元，然此是否為被告
    丙○○或與之共犯之第三人撥打所造成，公訴人並未舉出證
    據以實其說。
４、公訴人認定被告甲○○有將0000000000號ＳＩＭ
    卡交予被告丙○○，亦與事實不符：
(1)被告甲○○歷次偵審均否認有前往通訊行拿取0000000
  000號ＳＩＭ卡，核與證人曾永坤、曾雅婷於原審具結後證
  稱相符（見原審同上卷94年8月16日審理筆錄），是並無證據
  證明公訴人所稱：0000000000號ＳＩＭ卡是由被告
  甲○○自通訊行取走後，交予被告丙○○。
(2)又被告甲○○雖在偵查中供稱：丙○○並依雙方約定應給付每
  門號八、九百元等語（見高雄地方法院檢察署91年度18363號
  偵卷第10頁反面），此經被告甲○○於原審及本院審理時否認
  ，並供稱：那是指手機搭配門號，如果多申請門號後，將手機
  賣回給通訊行，可賣七、八百元等語，此亦經證人曾永坤於原
  審具結後證稱：甲○○申請三個門號，搭配三個手機，另外二
  支賣給通訊行折現等語（見原審同上卷94年8月16日審理筆錄
  、即第69頁），核與證人曾雅婷於原審具結後證稱手機可以賣
  回給通訊行相符（見原審同上卷94年8月16日筆錄，即第71、7
  2頁），並有卷附之門號申裝紀錄表可參（載有「已付」2700
  元、「退還」900元、「完清」3000元）；是被告甲○○偵查
  中之供述，應指辦門號後不拿手機，賣回給通訊行，每隻可賣
  七、八百元等語方是；公訴人據雙方約定被告丙○○應給付每
  門號七百至八百元酬勞，推論二人有犯意聯絡，自嫌速斷。
５、再本件是否有事證足以認定被告丙○○有代理被告甲○○領
    取0000000000號ＳＩＭ卡：
(1)告訴人之告訴，係以使被告受刑事訴追為目的，是其陳述是否
  與事實相符，仍應調查其他證據以資審認（最高法院52年台上
  字第1300號判例參照）。
(2)茲證人曾永坤於歷次審訊及原審審理時對000000000
  0號ＳＩＭ卡是否於5月5日由被告丙○○代理拿取乙情，均稱
  係小姐辦理，伊不知道（見台灣高雄地方法院檢察署91年度偵
  字第14248號第11頁、台灣高雄地方法院91年度易字第3795號
  第50頁、原審同上卷94年8月16日審理筆錄，即第69、70頁）
  ，是證人曾永坤之證詞並不足以證明被告丙○○有向立強通訊
  行取走前開ＳＩＭ卡之事實。
(3)雖證人即店員曾雅婷證稱：5月5日丙○○有來拿000000
  0000號ＳＩＭ卡等語（見原審同上卷94年8月16日審理筆
  錄，即第74頁）。然原審經調查其他證據認定其證述與事實不
  符：此由證人曾永坤4月27日自中華電信公司取回0000
  000000號ＳＩＭ卡，此經證人曾永坤證述在卷（見原審
  同上卷第68、69頁），並有卷附0000000000號行動
  電話申請書備註欄上載「手機及ＳＩＭ卡已取，4／27」足參
  。但證人曾雅婷卻證稱：當時他們（被告甲○○、丙○○）二
  人來申辦手機時，因為甲○○說他不方便，就請丙○○來幫他
  拿，4月19日到5月4日丙○○常到店裡詢問他們申辦的手機及
  門號下來了沒有等語（見原審同上卷94年8月16日審理筆錄，
  即第74頁）。則依證人二人之證述，被告丙○○在證人曾永坤
  4月27日取得0000000000號ＳＩＭ卡後仍常到通訊
  行走動，果如證人曾雅婷證稱申辦手機時丙○○已得甲○○授
  權代領ＳＩＭ卡，即可於曾永坤領卡後隨即（4月27日至5月4
  日之間）要求被告丙○○代領0000000000號ＳＩＭ
  卡，何需迄5月5日再委由被告丙○○前往領取0000000
  000號ＳＩＭ卡。證人曾雅婷證稱：5月4日丙○○有代理
  甲○○領取三千元，之前有問甲○○，被告甲○○說要丙○○
  幫他拿取等語（見原審同上卷94年8月16日審理筆錄，即第75
  頁），亦即在5月4日之前，通訊行曾與被告甲○○聯絡，詢問
  被告甲○○是否由丙○○代領三千元。依此，既然通訊行撥打
  電話詢問甲○○是否由被告丙○○代領三千元，為何不同時詢
  問甲○○是否由丙○○一併領取0000000000號ＳＩ
  Ｍ卡，而於5月4日交付三千元予丙○○時一併交付ＳＩＭ卡。
  再證人曾雅婷於原審審理時又證稱：5月4日丙○○拿九百元
  退還給我們，5月4日我們要付三千元給甲○○，錢是交給丙○
  ○等語（見原審同上卷94年8月16日審理筆錄，即第74、75頁
  ），此有卷附甲○○門號申裝紀錄表上備註欄記載「5／4退還
  900元（丙○○代退），5／4完清3000元」足證（見原審第364
  號卷內第85頁證物袋），亦即5月4日通訊行與甲○○有兩筆交
  易，一筆由丙○○代甲○○還九百元，另外一筆丙○○代甲○
  ○自通訊行領取三千元，如果該二筆交易均由被告丙○○所代
  理，則備註欄僅需記載交付二千一百元（3000元減900元），
  亦不用分成兩筆填載。此外，經檢視門號申裝紀錄表正本（
  經原審當庭扣押附第364號卷內第85頁）：00000000
  00號號碼旁註記「5／5拿卡」「（謝代拿）」等文字，依上
  情觀之果係被告丙○○於5月5日來通訊行拿ＳＩＭ卡，則該通
  訊行所為上開註記，應一氣呵成，但審核前開「5／5拿卡」與
  「（謝代拿）」內之文字，其分由二種筆跡書寫，即書寫所用
  之原子筆顏色、運筆力道等，二者皆不相同，足見上開文字顯
  然分兩段分別填載，並經證人曾雅婷於原審時供證在卷（見上
  開第364號卷第75頁）；準此以觀，上開門號申裝紀錄表有關
  時間之記載並非與真正事實相合，自不得就通訊行內部自行填
  載之門號申裝紀錄表，5／5拿卡（謝代拿），即遽為被告丙○
  ○有於5月5日前往通訊行拿取0000000000號ＳＩＭ
  卡之不利之認定。
(4)參以被告丙○○於原審以證人身份具結後證稱：事隔那麼久了
  ，不記得我有無代領過，但是如果有代領，一定會親自簽名，
  安裝紀錄表上「謝代拿」之字跡並非伊所簽等語（見原審同上
  卷94年8月16日審理筆錄，即第77頁），核與證人曾雅婷證述
  紀錄表上的字是伊所簽，交手機給客戶時，並沒有要求客戶簽
  名等語相符（見原審同上卷第72頁）。依常理，果資料由他人
  代領，均會請求代領人簽名，以為將來爭執時之憑據，但本件
  通訊行卻僅由門市小姐自行在申裝表上填寫，再佐前述各情以
  觀，門號申裝紀錄表之真實性，尤令人起疑竇。
(5)況本件最後由中華電信公司向證人曾永坤求償電話費，除有卷
  附中華電信股份有限公司台灣南區電信分公司高雄營運處，94
  年4月29日高森服字第9439600181號函文，內附原審93年6月2
  日南院慶93執明字18339號債權憑證（見原審卷第364號卷第44
  、47頁），並經證人蕭慶敏證述：公司可能以曾永坤是無權代
  理求償，因為甲○○有表示沒有申請該支電話。我們才會以此
  通訊行無權代理要求負民事責任。這個是我們跟通訊行一般的
  慣例。除了當事人寫切結書之外，還有電信警察去調查是否有
  被冒充的情事。才會以通訊行當債務人等語（見原審同上卷94
  年8月16日審理筆錄，即第65頁）。此與證人曾永坤證述：中
  華電信說我代辦門號，客戶沒有繳，說伊要去繳等語（見原審
  同上卷94年8月16日審理筆錄，即第70頁）相符。是倘被告二
  人確實自行領取0000000000號ＳＩＭ卡，證人曾永
  坤自應極力主張權益，豈有自認為無權代理，承擔該筆電話費
  用之理。
(6)是本件公訴人認被告丙○○5月5日取得0000000000
  號ＳＩＭ卡之證據，僅有證人曾雅婷之證述，而其證述又有前
  開不符合常理、瑕疵之處，是此部分並不足以證明被告丙○○
  有代理被告甲○○，自通訊行領取0000000000號Ｓ
  ＩＭ卡之事實，更遑論被告丙○○取得0000000000
  號ＳＩＭ卡自行撥打或交付其他人撥打之證據，是公訴人認被
  告甲○○取得0000000000號ＳＩＭ卡後，有交付被
  告丙○○，被告丙○○於取得上開門號後，連續於同年六月二
  十二日十六時十九分起至同年七月十七日十五時三十七分止，
  多次使用上開門號撥打電話與其友人聯絡，使中華電信公司陷
  於錯誤而提供通信服務，因此獲得免付通話費二萬七千二百九
  十五元之不法利益云云，尚乏積極證據足以認定。
（三）有關被告甲○○部分：
１、被告甲○○有無持有該0000000000號ＳＩＭ卡，
    並予以使用：
    訊據被告甲○○於原審及本院審理時否認曾使用00000
    00000號ＳＩＭ卡對外撥打電話，且經原審及本院提示
    卷附之0000000000號行動電話之通聯紀錄，被告
    甲○○亦供稱其中並無伊所知悉之通話號碼，此部分公訴人
    並未就0000000000號行動電話通聯紀錄具體指稱
    哪幾通電話是被告甲○○所撥打，又或哪幾通電話之收話者
    係被告甲○○之親友，且原審依職權調閱通話時間較長之收
    話者用戶資料，有台灣南區電信分公司嘉義營業處93年6月
    14日嘉服一字第930035號函文附卷，提示予被告，亦經被告
    否認與渠等用戶有認識，亦無法查知渠等與被告間之通話關
    係，此部分尚乏積極證據。
２、被告甲○○並無將該0000000000號ＳＩＭ卡交予
    被告丙○○部分，已如前述，而交付第三人使用而與其為共
    犯部分，亦乏證據足以證明，自不得遽對被告甲○○為不利
    之認定。
３、本件亦無被告甲○○自通訊行取得0000000000號
    ＳＩＭ卡之證據，如前所述；是本件並無被告甲○○取得0
    000000000號ＳＩＭ卡及撥打之證據，公訴人認被
    告甲○○有向通訊行取得0000000000號ＳＩＭ卡
    云云，尚嫌速斷。
（四）再按，刑法第三百三十九條第二項之詐欺得利罪，係以使
      用詐術而圖得財產上不法之利益為構成要件，故加害人如
      有不法取得債權、免除債務、延期清償或提供勞務等財物
      以外之財產上不法利益之意思，實施詐欺行為，被害人因
      此行為陷於錯誤而為財產上之處分，受有損害，始成立該
      罪。被告甲○○、丙○○申請電話時，所持之資料均為真
      實，此與一般坊間行詐術者，多半持偽造或竊得之證件申
      辦電話，以躲避追繳電話費用大有不同，是被告等二人既
      留有申辦確實資料，中華電信得以據此求償，被告二人當
      不致依此取得免繳電話之利益。且本件僅係被告甲○○針
      對接獲上開0000000000號帳單，因自覺未取得
      該0000000000號ＳＩＭ卡，經找被告丙○○確
      認二人並取得該門號手機後，方向中華電信公司南區分公
      司新營營業處表示電話可能遭人冒名申請，填寫切結書，
      上情核予丙○○於原審證述結果大致相符（見原審同上卷
      94年8月16日審理筆錄），公訴人遽認被告甲○○填寫切
      結書，推論被告二人有免付電話費之打算，亦嫌速斷。
六、本件被告丙○○、甲○○經查並無任何積極證據足資證明其
    有取得0000000000號ＳＩＭ卡撥打，亦無證據證
    明持有0000000000號ＳＩＭ卡撥打電話之人與本
    案被告丙○○、甲○○有犯意聯絡，自難僅以000000
    0000號之行動電話，係以被告甲○○名義所申請，被告
    丙○○90年4月19日一同前往通訊行，遽認被告二人成立詐
    欺得利罪，此外，公訴人除上開證据外，又未再提出其他適
    合於證明被告二人犯罪事實之積極證據，並說明其證據方法
    與待證事實之關係，說服本院以形成被告有罪之心證，而被
    告二人又辯稱無犯本件之罪等語，揆諸上開說明，基於無罪
    推定之原則，原審以不能證明被告二人犯罪，諭知其無罪，
    核屬允當。
七、公訴人上訴意旨，雖略稱：(1)被告甲○○於警訊時自承：「
    該門號是我朋友丙○○與我至台南巿一家通訊行申請」、「
    ＳＩＭ卡由丙○○取走，手機應由丙○○轉賣給通訊行」、
    「因事後我有打電話連絡丙○○，向他詢問我所申請之行動
    電話ＳＩＭ卡為何人取走，他跟我說包括他所申請行動電話
    ＳＩＭ卡，全部由他取走」等語，核與行動電話申請書上簽
    名均為被告甲○○親簽之相符。(2)證人曾雅婷、曾永坤於偵
    審時，均就被告甲○○如何申請辦理行動電話，及被告丙○
    ○如何代領ＳＩＭ卡之情事作證明確。(3)原審未就通聯對象
    之年籍資料，傳訊到案說明，以查明其與被告二人是否熟識
    等情，指摘原判決不當。
八、然查：有關上開(1)部分，業據被告甲○○於本院時供述：伊
    在報警之前，有問謝某，有無幫伊領上開00000000
    00號門號ＳＩＭ卡和手機，謝某說沒有，並要伊打電話問
    通訊行，但通訊行卻告訴伊，是謝某去領的，惟謝某之前已
    告訴伊，他並沒有去領該0000000000號門號ＳＩ
    Ｍ卡和手機，所以才會向中華電信公司南區分公司新營營業
    處表示電話可能遭人冒名申請，並在警局說是謝某拿該門號
    ＳＩＭ卡和手機等語（見本院卷第61頁）；而本件並無積極
    證據足以認定被告丙○○有代理被告甲○○領取00000
    00000號ＳＩＭ卡，已如前述，自難以被告甲○○親簽
    之行動電話聲請書，徒憑被告甲○○於上開警訊供述及親簽
    之行動電話聲請書，遽為被告二人不利之認定。有關上開(2)
    部分，證人曾永坤、曾雅婷之證述，前後不一，相互齟齬，
    有瑕疵可指，且與被告甲○○所供稱亦不相合，並不能採為
    本件被告二人不利之認定，亦如前述。至有關(3)部分，茲本
    件既經原審及本院依卷內證據資料，已逐一剖析，參互審酌
    ，認被告二人並未向「立強通訊行」取得上開000000
    0000號ＳＩＭ卡及手機，該二人自無以該手機多次使用
    上開門號撥打電話與其友人聯絡，使中華電信公司陷於錯誤
    而提供通信服務，因此獲得免付通話費二萬七千二百九十五
    元之不法利益之情事，且蒞庭公訴人對本案之上訴，經本院
    詢其有無證據請求調查，經當庭表示「沒有」等語（見本院
    卷41、64頁），是原審及本院未針對通聯對象之年籍資料，
    傳訊到案說明，亦難遽認有何違法之處，況綜合上情，亦無
    傳訊之必要。
九、綜上所述，公訴人上訴意旨，猶執上開陳詞，指摘原判決不
    當，非有理由，應予駁回。
據上論結，應依刑事訴訟法第368條，判決如主文。
本案經檢察官劉欽銘到庭執行職務。
中    華    民    國    95    年    1     月    26    日
                  刑事第一庭    審判長法  官  黃崑宗
                                      法  官  蔡長林
                                      法  官  田平安
以上正本證明與原本無異。
不得上訴。
                                      書記官  劉岳文
中    華    民    國    95    年    1     月    27    日


司法院資訊處製作；財團法人民間司法改革基金會備份。
